【裁判字號】    92,交聲,1438
【裁判日期】    921017
【裁判案由】    交管條例聲異
【裁判全文】
臺灣板橋地方法院交通事件裁定                  九十二年度交聲字第一四三八號
    原處分機關  交通部公路總局臺北區監理所
    異  議  人
    即受處分人  乙○○
右列受處分人因違反道路交通管理處罰條例案件，對於交通部公路總局臺北區監理所
於九十二年八月十八日所為之處分（原處分案號：北監營字第裁四０－Ａ七Ｋ九００
三九四號），聲明異議，本院裁定如左：
    主  文
異議駁回。
    理  由
一、聲明異議意旨略以：異議人即受處分人乙○○主張伊於民國九十二年五月二十九
    日十二時四十六分許駕駛車牌號碼為ＡＨＺ－四０五號重機車，行經臺北市○○
    ○路○段九十六號時，因停車於九十六巷巷口處被警查獲，致遭裁決新臺幣（下
    同）九百元之罰鍰，當日伊騎乘該車前往上址被誤指不按遵行方向行駛，違反道
    路交通管理處罰條例第四十五條第一款規定，確有不實，因伊係由民權東路（異
    議人誤載為民權路）轉入中山北路前往中山北路二段九十六號嘉新水泥大樓大門
    口領取股東會紀念品，而將車停放於九十六巷巷口處，就是７－１１商店門口牆
    邊，前後約五分鐘就離開駛向中山北路西往東方向行駛，當時有二位警察站在嘉
    新水泥大樓前路邊小樹旁執勤取締違規，因伊從九十六巷口牆角處出來，他們站
    在小樹邊被樹檔住視線看不到伊是在巷口牆角處出來就把伊叫住盤查，當時還指
    伊騎的是贓車差點就被扣押，經伊一再說明並拿出剛領取的紀念環保袋一只以茲
    證明，警察就是不肯接受伊的事實告白，實在令伊對該位警察的公正有所失望，
    爰請求撤銷原處分云云。
二、按汽車駕駛人，爭道行駛有不按遵行之方向行駛者，處新臺幣（下同）六百元以
    上一千八百元以下罰鍰；汽車駕駛人違反本條例第四十五條者，除依原條款處罰
    鍰外，並予記違規點數一點，道路交通管理處罰條例第四十五條第一款、第六十
    三條第一項第一款分別定有明文。
三、經查，本件異議人乙○○於九十二年五月二十九日十二時四十六分許，駕駛車牌
    號碼為ＡＨＺ－四０五號重機車，在臺北市○○○路○段九十六巷口，因「不按
    遵行方向行駛（即逆向行駛於單行道）」，而經警當場開立舉發違反道路交通管
    理事件通知單（簡稱通知單）舉發，嗣異議人向處罰機關陳述意見（申訴）後，
    處罰機關仍認本件違規屬實，而由交通部公路總局臺北區監理所於九十二年八月
    十八日以北監營字第裁四０－Ａ七Ｋ九００三九四號裁決書裁處異議人「罰鍰九
    百元，並記違規點數一點」等情，業據證人即舉發警員甲○○到庭結證稱：「異
    議人一下車就爭執說他是把車子停在７－１１商店那裡，當時異議人沒有帶駕照
    ，案發地點附近有醫院，所以才在那裡設單行道，主要是怕車輛撞到老人」、「
    當時異議人是騎機車從巷子出來中山北路（單行道遵行方向是從中山北路進入巷
    子），如果異議人是牽機車到中山北路來騎，我們就不會舉發，異議人從巷子騎
    出來，我們才舉發」等語（見本院九十二年九月十六日訊問筆錄），並有臺北市
    政府警察局掌電字第Ａ七Ｋ九００三九四號通知單、上開裁決書、臺北市政府警
    察局中山分局九十二年七月二十九日函、交通違規事件答辯報告表、及舉發警員
    當庭繪製之現場圖各一份附卷可稽。矧異議人既對該中山北路九十六巷口為單行
    道不予爭執，並坦承係由民權東路（異議人誤載為民權路）轉入中山北路欲前往
    中山北路二段九十六號嘉新水泥大樓大門口領取股東會紀念品，而將車停放於九
    十六巷巷口之７－１１商店門口牆邊，領取紀念品後就騎車向中山北路西往東方
    向行駛如上，則異議人確有自中山北路九十六巷之單行道駛出右轉中山北路而逆
    向行駛於九十六巷至明，是異議人所為之上開辯解，尚無足採。原處分機關據以
    援引前揭法條規定，裁處異議人如前述，依照上開說明，並無不合，應予維持，
    本件異議為無理由，應予駁回。
四、依道路交通案件處理辦法第十九條，裁定如主文。
中      華      民      國    九十二    年      十      月      十七    日
                                      臺灣板橋地方法院交通法庭
                                          法  官  楊  千  儀
右正本證明與原本無異。
如不服本裁定，應於送達後五日內，向本院提出抗告狀。
                                          書記官  洪  惠  玲
中      華      民      國    九十二    年      十      月      十七    日


司法院資訊處製作；財團法人民間司法改革基金會備份。
